臺灣高等法院臺南分院刑事判決　　　　九十一年度上更(一)字第二五二號　Ａ
　　　上　訴　人
　　　即　被　告　丙　○　○
　　　指定辯護人　本院公設辯護人　郭　忠　生
右上訴人因違反槍砲彈藥刀械管制條例案件，不服臺灣嘉義地方法院八十八年度訴字
第六九九號中華民國八十九年九月二十八日第一審判決（起訴案號：臺灣嘉義地方法
院檢察署八十八年度偵字第六八一０號），提起上訴，經判決後由最高法院第一次發
回更審，本院判決如左：
      主      文
原判決撤銷。
丙○○無罪。
      理      由
一、公訴意旨略以：丙○○於民國（下同）八十四年十月二日下午三時許，在嘉義市
    ○○○路軍輝橋南端，受邱坤榮（於八十四年十一月二日死亡，另經台灣嘉義地
    方法院檢察署以八十八年度偵字第六八一零號為不起訴之處分）之委託，未經許
    可，寄藏具有殺傷力之美國釦特ＣＯＬＴ廠ＳＥＲＩＥＳ８０ＭＫＩＶ型口徑０
    、４５吋之制式半自動手槍一枝（含彈匣一個，槍枝管制編號00000000
    00，下簡稱美國製手槍）、前蘇聯製馬可羅夫ＭＡＫＡＲＯＶ型口徑９ＭＭ之
    制式半自動手槍二支（含彈匣二個，槍枝管制編號0000000000、00
    00000000，槍身號碼分別為ＰＫ７９７４、ＰＯ２４１０，下簡稱蘇聯
    製手槍）、義大利貝瑞塔ＢＥＲＥＴＴＡ廠製９２ＦＳ型口徑９ＭＭ制式半自動
    手槍一枝（槍枝管制編號：0000000000，含彈匣一個，下簡稱義大利
    製手槍）及具殺傷力子彈共十四顆（包括制式零點四五吋半自動手槍彈五顆、九
    釐米半自動手槍彈六顆、零點三八吋半自動手槍彈三顆）等槍械子彈一批，並將
    該批槍械子彈藏放在嘉義縣中埔鄉○○段高速公路旁施工空地；嗣於八十八年十
    月十一日十三時許，丙○○駕駛車號Ｃ四─八五八五號自小客車至上開藏放地點
    取出該批槍械子彈，先將上開槍械子彈中之蘇聯製手槍一把（槍身號碼為ＰＯ２
    ４１０）、義大利製手槍一把、子彈二顆改藏放到嘉義市○○里○鄰○○街五十
    六號空屋內，再攜帶其餘美國製手槍一把、蘇聯製手槍一把（槍身號碼為ＰＫ７
    ９７４號）及子彈十二顆駕車另尋藏匿地點以分散可能遭查獲之風險，正當丙○○駕車尋找藏槍地點而行經嘉義縣水上鄉○○○○○道路時（即於同日十六時許
    ）因發覺遭警方人員跟蹤，其一方面加速逃逸，並於途中（如附圖所示Ｅ點）將
    所攜帶裝有上開美國製手槍一把、蘇聯製手槍一把（槍身號碼為ＰＫ７９７４號
    ）及子彈十二顆之銀色手提袋一只自所駕駛之車右前窗丟出而落在路邊垃圾桶旁
    ，丙○○並繼續駕車逃逸，追緝之警員乙○○、甲○○則尾隨在後追逐，於同日
    下午四時十五分許攔獲丙○○，並即在丙○○陪同下以步行之方式沿原路折返搜
    尋路邊草皮，而在丙○○丟棄銀色手提袋之水上鄉○○○○○道路上垃圾桶旁查
    獲該只銀色手提袋內裝有美國製手槍一把、蘇聯製手槍（槍身邊號為ＰＫ７９７
    ４號）一把及子彈十二顆；而經警將丙○○帶回警局訊問後，丙○○除自白犯行
    外，並於翌（十二）日上午十時許，復帶同警方至嘉義市芳草里七鄰五十六號空
    屋內取出其前所藏放之蘇聯製手槍（槍身號碼為ＰＯ２４１０號）一把、義大利
    製手槍一把及子彈二顆。因認丙○○涉有違反槍砲彈藥刀械管制條例第七條第四
    項之未經許可寄藏手槍、同條例第十二條第四項之未經許可寄藏子彈罪嫌等語。
二、按犯罪事實應依證據認定之，無證據不得推定其犯罪事實；又不能證明被告犯罪
    或其行為不罰者，應諭知無罪之判決，為刑事訴訟法第一百五十四條、第三百零
    一條第一項所明文。又刑事訴訟法上所謂認定犯罪事實之證據，係指足以認定被
    告確有犯罪行為之積極證據而言，該項證據自須適合於被告犯罪事實之認定，始
    得採為斷罪資料；又事實之認定，應憑證據，如未能發現相當證據，或證據不足
    以證明，自不能以推測或擬制之方法，以為裁判基礎；又認定犯罪事實所憑之證
    據，雖不以直接證據為限，間接證據亦包括在內；然而無論直接或間接證據，其
    為訴訟上之證明，須於通常一般之人均不致有所懷疑，而得確信其為真實之程度
    者，始得據為有罪之認定，倘其證明尚未達到此一程度，而有合理之懷疑存在時
    ，事實審法院復已就其心證上理由予以闡述，敘明其如何無從為有罪之確信，因
    而為無罪之判決，尚不得任意指為違法（參照最高法院二十九年上字第三一○五
    號、四十年台上字第八六號、七十六年台上字第四九八六號判例），合先敘明。
三、公訴人認被告丙○○涉有上開罪嫌，無非以被告丙○○在警訊及偵查中已供承在
    卷，而扣案之右揭槍彈經送驗均具殺傷力，另證人即警員乙○○、甲○○亦證稱
    車內僅丙○○並無鄭錦坤等情為其主要論據。然查，被告丙○○迭於原審偵審時
    堅決否認有前開犯行，並辯稱：係鄭錦坤叫我去載他，在車上鄭錦坤告知在嘉義
    市○○里○○街五六號放有東西（指槍彈），若有需要可以自取，遇警察追趕時
    ，因知鄭錦坤通緝在案，遂加速駛離，此時鄭錦坤仍躲在車上，至水上鄉○○○○○道路轉角岔路，趁警察追錯路而未追及之際，鄭錦坤將手提袋（內裝槍彈）
    帶下車丟在垃圾桶，並跳車逃走，扣案之槍彈為鄭錦坤所有。翻供翌日鄭錦坤出
    面投案與之無關，當時被收押，無法串供。於八十八年十月十九日張火財陪同接
    見，僅是去關心並非串供，有會客錄音可證。同年月二十日交代兄長蕭銘郎將收
    押之事告知綽號「阿偉」，因「阿偉」即「許廷偉」係公司老闆，若未告知又未
    上班會造成誤會等語。經查：
（一）本院審究證人乙○○於原審偵審及本院審理時所為之證詞，前後略有出入，例
      如：
      其於八十八年十月二十八日偵查中證稱：『（八十八年十月）九日間我接獲
        線報，說蕭明進（應為丙○○）藏有一批槍彈，該批槍彈藏在水上鄉一帶，
        十月十一日下午一點左右，線民告知丙○○有駕駛一輛Ｃ四—八五八五綠色
        喜美自小客車，到水上鄉三界埔梅花小城附近要取槍彈，然後我報告派出所
        主管黃添進巡官，經他口頭核准，我就跟同事警員甲○○一起各攜帶一支警
        槍，由我開自己所有ＥＯ—八七九八號自小客車，前往水上鄉三界埔梅花小
        城，約當日二點五分出發至該處為當日下午二點半，到達梅花小城時看到丙○○該輛Ｃ四—八五八五號小客車停在梅花小城路邊車上沒有人，我跟甲○○在附近尋查，到當日下午三點左右就發現丙○○已坐上該車駕駛座上，然
        後他就開車，我的車就跟在他車子的後面，「他車上只有他一個人」，一直
        到當日下午三點十五分，他的車開到水上鄉三界埔經中庄的橋上時，我就將
        車開到他車子的前面攔截要臨檢，由我同事甲○○出示警察證件，「當時車
        上只有丙○○一個人在車上」，但他沒有下車因他看到我們警察要臨檢，他
        馬上加速逃逸，但我們的車子繼續追逐後來一直到當日四點左右，我跟甲○○都有看到丙○○自車內駕駛座「右邊」丟出二包東西，我們沒有馬上下車
        撿，因為我們想追捕他，當場逮捕他後再取回證物，後來我們的車又繼續追
        丙○○的車，後來在當日下午四點十五分在水上鄉○○○○○道路追上他，
        將丙○○逮捕，折回原路線在產業道路垃圾桶取出二包物品，其中一包裝有
        四五手槍一支、一個彈匣、子彈五發，另外一包裝有中共紅星手槍一支、彈
        匣一個、子彈七發，當日將人犯送給三組，三組在八十八年十月十二日上午
        十點在嘉義市芳草里五六號空屋內取出另二把手槍、二個彈匣、二發子彈。
        』、『當時我們只看到丙○○一個人在車上，而且由丙○○從駕駛座右邊丟
        出，並不是有人從駕駛座左邊窗戶丟出』、『不可能，自丙○○開車開始我
        們都一直有跟著他車子後面，車內一直只有丙○○一個人而已，當時並沒有
        鄭錦坤在車內，不可能由鄭錦坤將二包槍彈丟出車外，然後再跳車逃逸，因
        為如果鄭錦坤跳車，我們一定會發現並逮捕他。』等語（見偵查卷第八一至
        八三頁背面）。
      於八十九年三月三十日原審法院訊問證人乙○○時，乙○○則改稱：『線是
        我接的，是線民提供有一輛喜美車會在梅花小城出現但未告訴我什麼人、什
        麼槍，只說是綽號阿進的。』、『（問：你當天追逐時，有無追丟？）沒有
        ，進到村子裡，遇見叉路我們追錯邊了，但兩條路後來又接在一起了。』、
        『（問：對八八年訴字六九九號所附之勘驗照片Ｄ點，是否在這裡追丟的？
        ）我是走左邊那條，我不確定丙○○是從哪一條。但我的車過了照片建築物
        後，我就可以看到丙○○的車，我看到他車時他已通過兩條路的交會處。』
        」、『（問：你有無看到丙○○把槍丟出來？）我看到他車窗搖一半下來，
        後來我們攔下他車，我們找到他的車但找不到槍，所以我們沿叉路（不是我
        們警車走的那一段，即照片Ｄ點右邊的叉路）我才找到。』、『（問：你監
        控時有無看到車內有無其他人？）沒有，我無法看清楚，但我看見他車窗搖
        下，故我推測槍械從窗口丟出』等語（原審八十八年訴字第七六三號卷第四
        四至四五頁、第四七頁）。
      嗣於本院審理時則證稱：『（問：當時鄭錦坤有無在車上？）因為車子的玻
        璃是墨色的，僅被告駕駛座旁的玻璃開一半，所以我只有看到被告（丙○○
        ），沒有看到鄭錦坤』、『（問：有無故意隱瞞追逐期間在叉路曾失去被告
        車跡之事實？）沒有隱瞞，因為我們在偵查中所說的涵義，與一審所陳述的
        意思都是連貫的，假使有追丟又如何能截獲被告，只是在一審做細膩的陳述
        而已』等語（本院卷第四六至四七頁）。
      綜上，交互比對證人乙○○於嘉義地檢署偵查均一再證稱當時車上只有丙○○
      一人，爾後於原審法院審理時始改稱於追逐過程中，曾開進岔路而追丟，無法
      看清楚車上有無其他人，亦未親眼見丙○○自車窗丟出槍彈，嗣於本院審理時
      更證稱丙○○所駕駛之車輛玻璃為墨色等語，證詞內容對於追捕當時被告丙○○所駕駛之上開車輛是否確實僅有丙○○一人，扣案槍彈是否由丙○○自車內
      丟出等重要情節略有出入，但以嗣後之證述就追逐細節為較細膩的描述就可採
      信，因此，雖證人乙○○係追捕被告丙○○之值勤員警，係當場見聞之人，惟
      證人乙○○證實追逐時因誤開岔路，有一段時間未追及被告丙○○所駕駛之車
      輛，致對於右揭美國製手槍一把、蘇聯製手槍一把（槍身編號為ＰＫ７９７４
      號）及子彈十二顆是否自其車內丟出，並未直接見聞，而係依被告丙○○駕駛
      之車輛車窗半開所為之推測，又因追逐時與被告丙○○駕駛之車輛保持一段距
      離，且其車輛玻璃係屬墨色，無法確切得知車內是否另有第三人等情，自無法
      單依證人乙○○上開證詞遽認被告丙○○持有右揭槍彈。
（二）再參以證人即與警員乙○○同行之警員甲○○之證述：
      其於偵查中，證稱：『八十八年十月十一日下午二點左右乙○○在南門派出
        所，跟我講說有一條線索，有人到水上鄉三界埔梅花小城取槍，我們二人就
        跟主管黃添進報告，各攜帶一把警槍各二十四顆，然後當日下午二點五分由
        乙○○開他自己的ＥＯ—八七九八號自小客車載我，我坐在駕駛座旁邊從南
        門派出所出發約為當日下午二點半左右到達梅花小城，看到蕭明進該輛Ｃ四
        —八五八五綠色喜美自小客車停在梅花小城路邊，當時該車上並沒有人，乙○○就載我在附近繞，到了當日下午三點左右我們繞回原處那時就看到蕭明
        進（應係丙○○）已坐上車上，然後丙○○好像有看到我們，他就將車開走
        ，我的車就一直跟在他車子的後面，當時「我們看見他車上只有丙○○一個
        人」，後來在當日下午三點十五分左右，丙○○開車到水上鄉三界埔經中庄
        的橋上，我們的車開到他車子的前面攔截，由我出示警察證件，要他下車接
        受臨檢，當時「我只看到只有丙○○一個人」坐在駕駛座上，丙○○沒有下
        車，趕快將車開走，我們的車子一直追逐他，都在水上鄉三界埔一帶追逐他
        ，後來到了當日下午四點左右，「我跟乙○○都有看到丙○○駕駛座右邊車
        窗打開丟出東西」，我們沒有下車撿東西，繼續追他，後來到當日下午四點
        十五分在水上鄉○○○○○道路追上他，逮捕他，將他帶上我們車內，沿路
        折回尋找物品，後來在當日下午四點半左右，在產業道路旁垃圾桶旁邊，找
        到丙○○自車內丟出的東西二包，其中右邊的一包是銀色手提袋，手提袋內
        有一包用棕色包裝袋包著東西，打開裡面有四五手槍一支、彈匣一個、子彈
        五發，在左邊也發現一個用棕色包裝袋包裝東西，打開裡面有中共紅星手槍
        一支、彈匣一個、子彈七發，我們猜測，該二包棕色物品本來都放在銀色手
        提袋，因丟出銀色袋破掉，裏面一包棕色的東西才掉出來。』、『我們發現
        丙○○的Ｃ四—八五八五車在當日二點三十分停在梅花小城後就「一直監控
        著」，而且我們也有帶望遠鏡，且丙○○自梅花小城開車離開後我們的車「
        都一直有跟著」，他的車與我們的車都一直未離開水上鄉過，所以丙○○不
        可能到中埔鄉邁阿密汽車旅館載鄭錦坤，鄭錦坤當時絕對沒有在車上，當時
        只有蕭明進一個人在車內而已』等語（偵查卷第九四頁背面至九七頁），其
        證詞與乙○○偵查中之前述證詞完全一致，均隱瞞在叉路追錯邊之事實。
      爾後於八十九年三月三十日原審法院審理八十八年度訴字第七六三號案件時
        ，甲○○始證稱：『最初追時追到村子時，「有一陣子追丟了」』、『後來
        在兩條叉路交會處又發現丙○○的車。』、『（問：槍在何處搜到？）在我
        們追丟的那個叉路，因他「沒有看到我們的車」，就把槍丟出來』、『（問
        ：監控時有無看到丙○○車內有無其他人？）沒有。因為有一段距離看不清
        楚』等語（原審八十八年訴字第七六三號卷第四五至四七頁），此業經本院
        詳閱該卷屬實。
      嗣於本院審理時再度到庭證稱：『跟蹤車子經過三界埔附近，如一審卷一一
        ０頁附圖所示，被告（丙○○）車行左轉往Ｅ、Ｆ、Ｇ點方向行進，在被告
        左轉時，我跟在後面的車子，發現被告的車子不見，就往Ｄ點之叉路進一小
        段後，發現不對，又折回Ｄ原點，然後直行按被告左轉之方向行進，在Ｆ點
        發現，在Ｇ點就追到了，所以在偵查中說追逐過程沒有追丟，是指前後有追
        逐但最後有追到被告之意思，原審說有一陣子追丟，是上開我們曾經往Ｄ點
        追丟之細節，其實發現追的地點不對，我們有馬上追回來』等語（本院卷第
        四六至四七頁）。
      本院詳究證人乙○○、甲○○兩者之證詞均於偵查中指出當時車內僅有丙○○
      ，並看見自丙○○右邊車窗丟出槍彈，後於原審法院審理時均托出走錯叉路，
      有一段距離無法看清楚一節，前後證詞略有不同，然二人均因執行勤務而當場
      見聞之人，具有證據能力應無疑義，再究其證述情節亦無虛偽、矛盾之處，僅
      係就見聞情節略有省略、遺漏，此乃肇因證人破案心切而於證述時參雜主觀意
      見，或因原審承審檢察官、法官訊問時未就細節而為審究，故渠等證詞之信用
      性並無不足之情形，但倘欲依上開瑕疵之證詞證明另案被告鄭錦坤當時確實未
      在丙○○車內，扣案之槍彈係丙○○持有等情，則因未達無合理懷疑之程度，
      故證明力尚有不足。
（三）被告丙○○於同年十月二十二日十四時在嘉義市警察局刑警隊借提偵訊時改稱
      ：「八十八年十月十一日下午十五時許鄭錦坤打電話到我家，約我十五分鐘後
      在後庄一家「邁阿密」汽車旅館前見面，我依約前往，鄭錦坤提著一只金銀色
      小型手提袋，當時我並不知該手提袋內裝何物，鄭要我載他往三界埔找朋友，
      我將車駛往三界埔之產業道路，途中鄭發現警方跟蹤，及先將該只手提袋拋出
      車外後，在一處設有垃圾桶處跳車逃逸，後來警方將我攔截後，載往回尋該手
      提袋，我這時才知道該手提袋內有二支制式手槍及十二顆子彈‧‧‧」、「係
      因為鄭錦坤曾告訴我說他有將東西（意指槍械）藏於嘉義市○○街五六號之空
      屋內，我被查獲後警方一直追問其他槍械藏何處，我才帶同警方前往起出該二
      支制式手槍及子彈二顆」、「是同於八十八年十月十一日下午十五時許我載他
      往三界埔途中未發現警察跟蹤前，在車上告訴我的，他只說有東西藏放在該處
      ，但我聽懂他的意思是指槍械，沒有告訴我藏放槍械之數量」等語，核與另案
      被告鄭錦坤主動向嘉義市警察局刑警隊投案後，於八十八年十月二十三日在嘉
      義市警察局供稱：「（問：八十八年十月十一日下午十五時至十六時三十分間
      你人在何處？與何人在一起？做何事？）當時我人在中埔鄉後庄與丙○○在一
      起，我請丙○○載我，一起欲至水上鄉三界埔找朋友，中途我因發現有警察跟
      蹤而跳車逃脫。」、「（問：你是否將裝有二支制式手槍及十二顆子彈之小手
      提袋拋出車外？）是的，是我將該槍械拋出車外無誤。」、「（問：該二支制
      式手槍及十二顆子彈為何人所有？）是我所有」、「我是發現後面有警察跟蹤
      ，一時情急，才將裝有槍械之小手提袋拋出車外，隨即找機會跳車逃逸，是因
      為我涉及陳恭禎命案正逃亡中。」、「當時丙○○並不知道我身上帶槍一事，
      在車上我曾告訴他我有東西藏放在嘉義市○○街一處空屋內，要他如需要的話
      可自行取用。」、「（問：你既然已經逃逸，又為何今天主動投案？）我事後
      於報上得知丙○○被警查獲，且被以持有槍械罪移送，良心很過不去，才於今
      天主動投案」等語。又於同年十月二十九日於檢察官偵訊時亦供稱：「（問：
      你何時、於何處搭上該車，上車後你坐何位子？）我於八十八年十月十一日下
      午三點一、二十分到嘉義縣中埔鄉邁阿密汽車旅館前載我，我就坐駕駛座旁邊
      的位子，我有提著一個手提袋裡面裝有二支槍，二個彈匣，子彈十二顆。因為
      我要到三界埔找朋友，後來開了幾分鐘的車，我感覺有警察在跟蹤我們，我們
      將車子加速開快，後來沒多久在當日下午三點多，車子開到水上鄉○○○○○
      道路，我就開車右邊門跳車，順便要將該包手提袋要丟到右邊路邊的垃圾桶，
      但沒有丟進去，丟在垃圾桶旁邊，我人趕快跑開。」、「（問：丙○○怎麼知
      道嘉義市又有其他槍彈？）因為我在搭車的途中，有告訴丙○○，我在嘉義市
      芳草里五六號空屋內放有東西，他知道我所指的東西是槍彈，我有告訴他如果
      他有需要的話，他可以到那邊拿出來用，他回答知道」等語（嘉市警刑少字第
      二四七四號警卷）均相符。雖被告丙○○於八十八年十月十一日下午六時十分
      許，在嘉義市警察局第二分局南門派出所警訊時；同年月十二日上午九時三十
      分許、同年月十二日上午十時三十分許、同年月十五日下午三時三十分許，在
      嘉義市警察局第二分局刑事組警訊時；及同年月十二日下午八時四十分許、同
      年月十五日下午八時四十分許，在嘉義地檢署承辦檢察官偵查時均供稱上開槍
      、彈為其所持有，至同年月二十二日即被告鄭錦坤主動投案並說明扣案之槍彈
      係其所有之前一日在嘉義市警察局刑警隊借提時始翻異前詞，改稱係鄭錦坤所
      有，時間之密接，實啟人疑竇。然查丙○○自同年十月十一日起即遭警方留置
      ，並移送嘉義地檢署，經檢察官聲請羈押後，翌日即經原審法院裁定羈押，此
      有嘉義市警察局第二分局解送人犯報告書、羈押聲請書、押票各一紙在卷可考
  （見八十八年度偵字第六八一０號偵查卷第二、十七至十九頁），而另案被告
      鄭錦坤則在外逃逸遲至同年月二十三日才到案，兩人應無充足之時間討論案情
      細節，惟另案被告鄭錦坤與被告丙○○嗣後所供情節不僅互為一致，且丟槍之
      地點亦與警員所查獲之處亦相同，此可參見原審勘驗筆錄及現場照片（原審卷
      第一０九至一一一頁），衡情被告鄭錦坤若非確實坐於丙○○車內遭警追逐，
      且槍彈為被告鄭錦坤所丟，被告鄭錦坤對案情細節理當不致如此清楚。另參閱
      本院前審審理八十九年上訴字第七一四號案件向臺灣嘉義看守所調閱被告丙○○之會客記錄，另案被告鄭錦坤均未與被告丙○○接見，且丙○○羈押後自十
      三日至二十二日即翻供之日止，此段期間內，計有六次會客記錄，後至二十七
      日始有會客，而前六次會客記錄之接見人及陪同接見人分別為友人齊戈、其母
      蕭林媛、其妹蕭秀貞、友人王鴻領、其父蕭春福、友人蕭文芳、張火財、其兄
      蕭銘郎，談話內容分別為盼寄內衣褲和日用品、談孩子有伯父在照顧希望你放
      心、出庭事宜、盼望未來能改善自己行為、寄長內衣、談進來後常被借提壓力
      很大、盼望能交保出去、交代將收押進來之事告訴阿偉等，均未涉及案情內容
      ，此有會客紀錄附卷可按（本院前審八九年上訴字第七一四號卷第四一至四二
      頁），雖張火財即被告丙○○在梅花小城談話之人於同年十月十九日陪同接見
      ，但談話內容僅談及進來後常被借提壓力很大，盼望能交保出去等事，亦未涉
      及案情，又被告丙○○接見兄長蕭銘郎時所提及之「阿偉」，已於本院審理時
      供稱「阿偉是許廷維，他是我以前的老闆，也是獅子會會長，所以我才委託我
      的哥哥將我收押的事告訴阿偉，以免我在他那邊上班，忽然間沒有去造成誤會
      」等語（本院卷第三七頁），亦不違反常理，依上所述，被告丙○○與另案被
      告鄭錦坤兩人於丙○○羈押後即未再見面，亦無充足之時間討論案情，而被告
      丙○○與第三人接見會面時之談話並未觸及案情，亦無利用第三人傳述串供之
      可能，倘僅以時間之巧合，據以推測鄭錦坤、丙○○兩人所供係串證之詞，亦
      有未妥。況依被告丙○○於警訊所稱，「（問：為何於警訊調查筆錄中未供稱
      係鄭錦坤所有？）因為鄭錦坤（綽號烏雞）他目前涉及一件命案，正在逃避警
      方追緝中，所以我才不敢供出他，才在警訊筆錄中說是我所有，不願出賣他。
      」、「（問：現又為何供出鄭錦坤呢？）因為我被收押這幾天，很想念我二名
      幼子，又我已與妻離異，二名幼子目前已無人照顧，實在不忍心，所以現在才
      供出實情。」等語，以及被告鄭錦坤於警訊時供稱：「（問你既然已經逃逸，
      又為何今天主動投案？）我事後於報上得知丙○○被警查獲，且被以持有槍械
      罪移送，良心很過不去，才於今天主動投案」等語，足見兩人友情彌堅，被告
      丙○○為朋友義氣欲獨攬刑責，嗣因思及幼子始翻異前詞，被告鄭錦坤則因良
      心責難而投案自白，衡情尚不違反常理。從而，被告丙○○否認扣案之槍彈非
      其持有一節尚非不應採。另參酌證人乙○○於本院前審審理時證稱：「‧‧‧
      槍是我們去找的，我們問丙○○時，但他說沒有東西，找到丙○○時他就說槍
      不是他的，他說不知道那些東西，但後來又承認」、「那時候我們有線報說「
      黑雞」就是做那輛喜美，我們到時看到他們（手指丙○○）站在梅花小城，我
      們對他也不熟，所以沒有馬上上前去抓人，我們過去時只有看到丙○○他一人
      在，並有看到丙○○他與屋主在講話，我們就再繞一圈，可是回來時他的車子
      就走了，我們所得到的線報是說車子有東西，我們那時最主要是要查「黑雞」
      （即鄭錦坤）」等語，足見另案被告鄭錦坤因涉嫌殺害陳恭禎逃亡中，成為警
      方查緝之目標，而證人追捕被告丙○○前所獲線報亦指被告鄭錦坤，被告丙○○並非警方追捕之對象，益徵另案被告鄭錦坤於追捕當時確有在被告丙○○所
      駕駛之上開車輛內，則另案被告鄭錦坤所為之供述應可採為有利於被告丙○○
      之認定。從而，交互參研證人乙○○、甲○○之前開證詞，相互印證被告丙○○、另案被告鄭錦坤之供詞，益見另案被告鄭錦坤當時的確有在丙○○車上丟
      出槍彈及跳車逃逸之可能，則被告丙○○否認槍彈為其所有之事實應可採信。
四、綜上所述，相互參酌，足見扣案之槍彈為另案被告鄭錦坤所有，鄭錦坤當時確有
    躲於被告丙○○之車上遭警追逐後丟槍彈及跳車逃逸之情事。是被告丙○○被訴
    違反槍砲彈藥刀械管制條例第七條第四項之未經許可寄藏手槍、同條例第十二條
    第四項之未經許可寄藏子彈之罪，均屬不能證明，揆諸前揭法條及判例要旨，自
    應為無罪之諭知。原審遽認被告有上開犯行，並加以論罪科刑，容有未洽。被告
    上訴意旨，指摘原判決採證不當，否認其有犯罪，為有理由，自應由本院將原判
    決撤銷，改諭知被告無罪之判決。
五、被告丙○○另涉犯刑法第一百六十四條第二項之頂替罪，應由檢察官另行偵辦。
據上論斷，應依刑事訴訟法第三百六十九條第一項前段、第三百六十四條、第三百零
一條第一項，判決如主文。
本案經檢察官邱克斌到庭執行職務。
中    華    民    國      九十一      年      八      月      二十      日
                                  臺灣高等法院臺南分院刑事第五庭
                                      審判長法官  鄭    文    肅
                                            法官  黃    三    哲
                                            法官  王    浦    傑
右正本證明與原本無異。
如不服本判決，應於判決送達後十日內向本院提出上訴狀，其未敘述理由者並應於提
出上訴狀後十日內向本院補提理由書（應附繕本)。
      法院書記官  蔡    振    豐
中    華    民    國      九十一      年      八      月      二十二    日
